【裁判字號】    95,訴,578
【裁判日期】    950426
【裁判案由】    毒品危害防制條例
【裁判全文】
臺灣桃園地方法院刑事判決               95年度訴字第578號
公  訴  人  台灣桃園地方法院檢察署檢察官
被      告  甲○○
上列被告因違反毒品危害防制條例案件，經檢察官提起公訴（95
年度毒偵字第748 號），被告於準備程序進行中為有罪之陳述，
經本院合議庭裁定由受命法官獨任進行簡式審判程序後，本院判
決如下：
    主    文
甲○○施用第一級毒品，處有期徒刑玖月。又施用第二級毒品，
處有期徒刑肆月。應執行有期徒刑拾壹月。
    事    實
一、甲○○前於民國92年間因違反毒品危害防制條例、槍砲彈藥
    刀械管制條例案件，經本院分別於92年7 月10日、93年3 月
    4 日以92年度訴字第834 號判、92年度訴字第827 號分別就
    施用第一級毒品部分處有期徒刑8 月、施用第二級毒品部分
    處有期徒刑3 月、無故持有具殺傷力槍枝部分處有期徒刑1
    年8 月，經本院於93年8 月16日以93年度聲字第1808號裁定
    應執行有期徒刑2 年4 月確定，於92年12月30日入監執行，
    於94年7 月15日假釋付保護管束，縮短刑期執畢日期應為95
    年3 月8 日，不構成累犯（起訴書誤載為累犯）。
二、甲○○前因施用毒品案件，經本院於87年10月26日以87年度
    毒聲字第2256號裁定送觀察、勒戒後，認有繼續施用毒品之
    傾向，經本院於同年11月23日以87年度毒聲字第2913號裁定
    令入戒治處所施以強制戒治1 年，復經本院以88年度毒聲字
    第1602號裁定停止戒治並交付保護管束，復於88年間再因施
    用毒品案件，經本院於88年12月21日以88年度毒聲字第7768
    號裁定送觀察、勒戒後，認有繼續施用毒品之傾向，經本院
    於89年1 月7 日以89年度毒聲字第174 號裁定令入戒治處所
    施以強制戒治1 年，復經本院以89年度毒聲字第3644號裁定
    停止戒治並交付保護管束，嗣因保護管束期間違反保護管束
    應遵守事項情節重大，經本院以89年度毒聲字第5058號裁定
    撤銷停止戒治，並於90年7 月1 日強制戒治執行完畢釋放。
    詎甲○○於上開強制戒治執行完畢5 年內復分別基於施用第
    一級毒品海洛因、第二級毒品甲基安非他命之犯意，於94年
    12月16日臺灣桃園地方法院檢察署觀護人採尿前分別回溯26
    小時、96小時內某時，在朋友住處，以注射針筒施打方式施
    用第一級毒品海洛因、以玻璃球燒烤吸煙方式施用第二級毒
    品甲基安非他命，為臺灣桃園地方法院檢察署觀護人於94年
    12月16日採尿查獲。
三、案經臺灣桃園地方法院檢察署檢察官簽分後偵查起訴。
    理    由
一、按刑事訴訟法第273 條之1 規定除被告所犯為死刑、無期徒
    刑、最輕本刑為3 年以上有期徒刑之罪、或高等法院管轄第
    一審案件者外，於審判期日前之程序進行中，被告先就被訴
    事實為有罪之陳述時，審判長得告知被告簡式審判程序之旨
    ，並聽取當事人、代理人、辯護人及輔佐人之意見後，裁定
    進行簡式審判程序。經查，本件被告甲○○被訴違反毒品危
    害防制條例一案，非前開不得進行簡式審判程序之案件，經
    被告於本院審理時就被訴事實為有罪之陳述，且經本院告知
    被告簡式審判程序之旨，聽取被告及檢察官之意見後，爰依
    右開刑事訴訟法第273 條之1 之規定，當庭裁定改依簡式審
    判程序審判之，合先敘明。
二、上揭事實，業經被告甲○○坦承不諱，而被告為臺灣桃園地
    方法院檢察署觀護人所採集之尿液，經送驗結果尿液有嗎啡
    及甲基安非他命陽性反應，此有臺灣尖端先進生技醫藥股份
    有限公司濫用藥物檢驗報告附卷可稽，是被告之自白與事實
    相符，其施用第一級毒品海洛因、第二級毒品甲基安非他命
    之事實，堪以認定。又被告甲○○前因施用毒品案件，經本
    院於87年10月26日以87年度毒聲字第2256號裁定送觀察、勒
    戒後，認有繼續施用毒品之傾向，經本院於同年11月23日以
    87 年 度毒聲字第2913號裁定令入戒治處所施以強制戒治1
    年，復經本院以88年度毒聲字第1602號裁定停止戒治並交付
    保護管束，復於88年間再因施用毒品案件，經本院於88年12
    月21日以88年度毒聲字第7768號裁定送觀察、勒戒後，認有
    繼續施用毒品之傾向，經本院於89年1 月7 日以89年度毒聲
    字第174 號裁定令入戒治處所施以強制戒治1 年，復經本院
    以89年度毒聲字第3644號裁定停止戒治並交付保護管束，嗣
    因保護管束期間違反保護管束應遵守事項情節重大，經本院
    以89年度毒聲字第5058號裁定撤銷停止戒治，並於90年7 月
    1 日強制戒治執行完畢釋放等情，此有臺灣高等法院被告全
    國前案紀錄表在卷可按，是被告係於上開強制戒治執行完畢
    釋放後5 年內再犯毒品危害防制條例第10條第1 、2 項之罪
    。綜此，本案事證明確，被告犯行洵堪認定，應予依法論科
    。
三、核被告甲○○所為，係犯毒品危害防制條例第10條第1 項之
    施用第一級毒品罪及同條例第10條第2 項之施用第二級毒品
    罪。被告持有第一級毒品海洛因及第二級毒品安非他命，意
    在供己施用，其持有海洛因與安非他命之低度行為皆應為施
    用之高度行為吸收，均不另論罪。其所犯上開2 罪之間，犯
    意各別，行為互殊，應予分論併罰。爰審酌被告施用毒品次
    數非少，犯行所生危害，已曾因相同犯行經觀察、勒戒、強
    制戒治等處遇後猶未能使其知所省惕，根絕施用毒品惡習，
    足徵其沾染甚深，犯後坦承犯行態度良好等及其他一切情狀
    ，量處如主文所示之刑，並定其應執行之刑。
據上論斷，應依刑事訴訟法第273 條之1 第1 項、第299 條第1
項前段，毒品危害防制條例第10條第1 項、第2 項，刑法第11條
前段、第51條第5款，判決如主文。
本案經檢察官蔡孟利到庭執行職務。
中    華    民    國    95    年    4     月    26    日
                  刑事第一庭  法  官  朱美璘
以上正本證明與原本無異
如不服本判決書應於送達後10日內向本院提出上訴狀
                              書記官  楊鳳滿
中    華    民    國    95    年    4     月    27    日
附錄本案論罪科刑法條全文：
毒品危害防制條例第10條
施用第一級毒品者，處六月以上五年以下有期徒刑。
施用第二級毒品者，處三年以下有期徒刑。


司法院資訊處製作；財團法人民間司法改革基金會備份。
